【裁判字號】    97,簡上,297
【裁判日期】    980120
【裁判案由】    傷害
【裁判全文】
臺灣彰化地方法院刑事判決             97年度簡上字第297號
上  訴  人  臺灣彰化地方法院檢察署檢察官
被      告  甲○○
                      之1號
上列上訴人因傷害案件，不服本院彰化簡易庭97年度彰簡字第11
41號97年11月6日第一審判決（檢察官起訴案號：97年度偵字第
7416號），本院管轄第二審合議庭判決如下︰
    主  文
上訴駁回。
    事實及理由
一、本案經本院審理結果，認除下述部分外，其餘第一審判決認
    事用法及量刑均無不當，應予維持，並引用第一審判決書記
    載之事實、證據及理由（如附件）。
二、被告於本院坦承動手打傷告訴人等情，其雖辯稱：係告訴人
    先動手打伊，伊係正當防衛云云，但依被告所述情節：「告
    訴人先持木棍毆打被告，被告轉身拾起鐵條還擊」（見本院
    卷第21頁），可見，被告係在告訴人之侵害行為結束後才有
    本件傷害犯行，不能認係正當防衛，被告之辯解難以採信。
    此外，原審認定之事實、其所憑之證據及其認定之理由，業
    據原審簡易判決處刑書及引用聲請簡易判決處刑書記載明確
    ，被告之犯行洵堪認定。
三、被告另辯稱：已罹患慢性躁鬱症多年云云，並提出診斷書2
    件為證，經查：被告提出之診斷書，其中吳澄第腦神經科醫
    院97年7月14日出具者，應診日期為75年12月22日，病名為
    慢性躁鬱症，並載明「患病已20年多，症狀時好時壞，最近
    躁症復發」等語，其中秀傳紀念醫院97年9月出具者，病名
    為情感性精神病，記載「有嚴重憂鬱失眠之症狀」等語（分
    見本院卷第24、25頁），依上開診斷書所載，被告係自75年
    12月22日最初之應診日起，罹患慢性躁鬱症等精神疾病，但
    ，症狀時好時壞，至吳澄第腦神經科醫院97年7月14日出具
    診斷書日之最近，躁症才復發，可見被告雖於20多年前罹患
    上開精神疾病，但症狀時好時壞，並非隨時處於精神疾病之
    狀態，本案發生之97年7月4日當時，被告躁症是否復發，難
    以證明，且被告於警詢、偵訊及本院審理時，均能詳細描述
    事發經過，且坦白認罪，並提出自己之受傷診斷書及照片，
    主張自己有利之事證，足見被告之上開傷害犯行，並無因精
    神障礙或其他心智缺陷，致不能辨識其行為違法或欠缺依其
    辨識而行為之能力之情形，亦無其辨識或依其辨識而行為之
    能力顯著減低之情形，不能以被告所提之上開診斷書，而為
    有利被告之認定，附此敘明。
四、原審參酌被告犯罪情節，判處本件罪刑，核無違誤或不當，
    公訴人依告訴人之請求，以原審量刑過輕為由上訴，為無理
    由，應予駁回。
據上論斷，應依刑事訴訟法第455條之1第1項、第3項、第373條
、第368條，判決如主文。
本件經檢察官蔡曉崙到庭執行職務。
中    華    民    國    98    年    1     月    20    日
              刑事第三庭  審判長法  官        余仕明
                                法  官        游秀雯
                                法  官        葉明松
以上正本證明與原本無異。
本件不得上訴。
中    華    民    國    98    年    1     月    20    日
                                書記官        謝鈴玉


司法院資訊處製作；財團法人民間司法改革基金會備份。
